【裁判字號】    99,聲再,234
【裁判日期】    991124
【裁判案由】    聲請再審
【裁判全文】
臺灣高等法院臺中分院刑事裁定         99年度聲再字第234號
再審聲請人
即受判決人  黃正穎
上列聲請人因竊盜案件，對於本院99年度上易字第1057號，中華
民國99年10月7日第二審確定判決（臺灣臺中地方法院檢察署98
年度偵字第22718、29833號），聲請再審，本院裁定如下：
    主  文
再審之聲請駁回。
    理  由
一、聲請意旨略稱：
  (一)本件竊盜案係被告游庚錡1人所為，未有任何共犯在場接應
    等情，業據游庚錡坦承在卷，並有游庚錡切結書附卷可稽，
    是本件加重竊盜案自與被告黃正穎無關；再者，以被告游庚
    錡身為羽球國手，其體力及彈跳力自比一般正常人靈活、輕
    巧，於行竊當時尚不須有人在場協助，且觀看龍翔自行車行
    內部監視器畫面可知，並未有清楚影像得以證明被告黃正穎
    確實在場，是在未有確切證據得以證明被告黃正穎涉犯本案
    ，自不應以推測方式推論被告出現在現場。
  (二)監視器所錄畫面有二人進入龍翔自行車行行竊，然依游庚錡
    所述，行竊當中，有時將帽沿往後挪移，造成監視器所錄影
    像有不同身影，應重啟監視錄影畫面求證；且游庚錡將行竊
    之物，均從副駕駛座進入，監視錄影亦未錄有自正駕駛座進
    入畫面，法院判定有二人出入該車與事實不符。
  (三)被告黃正穎於案發當日之所以會出現在臺中市北屯區，乃係
    欲尋找債務人林品澤，絕非如原判決所認係於案發後順道經
    過該地；且依台中地方法院民事裁定可知，林品澤確實為被
    告黃正穎所亟欲尋找之債務人，非如原判決所認，未能提供
    林品澤的年籍資料供法院查證，是被告黃正穎於案發當日既
    係在找尋債務人，豈能分身成為被告游庚錡加重竊盜之共犯
    ？況依監視器錄影所示行竊時間與被告行動電話通話基地台
    位置觀之，被告於竊案發生時，顯然不在現場。退步而言，
    縱認為被告黃正穎為本案之共犯，然案發後尚未見被告游庚
    錡聯絡如何分贓事宜，顯見，被告並未參與本案甚明。
  (四)原判決僅以行動電話基地台位置作為被告黃正穎參與本案犯
    行之依據，然行動電話之撥打，尚因所使用手機之收訊或處
    於關機狀態等因素，影響基地台的顯示紀錄，原判決並未考
    量此點，即已此認定被告黃正穎之犯行，顯屬臆測之詞，原
    判決顯有誤判，自應准予再審等云云。
二、按不得上訴於第三審法院之案件，除依刑事訴訟法第420條
    規定外，其經第二審確定之有罪判決，如就足生影響於判決
    之重要證據漏未審酌，得為受判決人之利益聲請再審，刑事
    訴訟法第421條定有明文。惟所謂「重要證據」，係指該證
    據就本身形式上觀察，固不以絕對不須經過調查程序為條件
    ，但必須顯然可認為足以動搖原有罪確定判決，而為受判決
    人應受無罪、或免訴、或輕於原審所認定之罪名方可，如不
    足以推翻原審所認定罪刑之證據，即非足生影響於原判決之
    重要證據。所謂「漏未審酌」乃指第二審判決前已發現而提
    出之證據，未予審酌而言，苟被捨棄之證據，已於理由內敘
    明其捨棄之理由者，即非漏未審酌。亦即刑事訴訟法第421
    條所規定因「重要證據漏未審酌」而聲請再審者，指該證據
    於案情有重要關係且未經審酌者而言，如證據業經法院本其
    自由心證予以取捨及判斷，僅係對此持相異評價，即不能以
    此為由聲請再審。是如當事人所提出之證據，不足以影響判
    決結果，或第二審法院依調查之結果，本於論理法則、經驗
    法則，取捨證據後，認定事實者，則不包括之（最高法院89
    年度臺抗字第30號裁定意旨參照）。因此，如不足以推翻原
    確定判決所認之罪名，而僅據以爭執原確定判決對證據之取
    捨，仍不能准許再審。又法院認為無再審理由者，應以裁定
    駁回之，刑事訴訟法第434條第1項亦有明文。
三、經查：
  (一)就聲請意旨(一)所提游庚錡所書切結書部分，查被告游庚錡於
    法院審理時即辯稱：本案係伊一人所為云云。此項辯解不為
    確定判決所採，其理由已詳載於原確定判決理由欄貳、有罪
    部分中一、(二)部分。原確定判決法院既本於論理、經驗法則
    就被告游庚錡之供述有所取捨，而該切結書本係用以輔佐被
    告游庚錡供述之憑信性，而原判決理由中既已載明不採被告
    游庚錡供述之理由，是該切結書就本身形式上觀察，顯非可
    認為足以動搖原有罪確定判決，而為受判決人應受無罪、或
    免訴、或輕於原審所認定之罪名，是聲請人所陳之切結書，
    尚難謂符合「重要證據漏未審酌」之要件。
  (二)而就聲請意旨所載之其他理由部分，本件聲請人均係就原判
    決法院證據取捨有所爭執，然查，關於證據之取捨，係事實
    審法院依法所享有之法定權限，在不逾越經驗、論理法則及
    其他證據法則之要件下，事實審法院自得本於自由心證就證
    據之取捨有所衡量，當事人尚不得僅因法院最終判決結果與
    其想像不一致，而逕認定事實審法院對證據的審酌有所違誤
    。且所謂以「重要證據漏未審酌」而聲請再審者，乃係指該
    證據於案情有重要關係且未經審酌者而言，如證據業經法院
    本其自由心證予以取捨及判斷，僅係對此持相異評價，即不
    能以此為由聲請再審。本件聲請人所爭執之點，原確定判決
    既已在理由欄中詳加盧列，即未有聲請人所指重要證據漏未
    審酌之情形，是聲請人關此部分所陳，亦難憑採。
四、綜上所述，本件聲請人所陳理由，難認符合刑事訴訟法第42
    1 條規定之要件，依上開說明，其再審之聲請，為無理由，
    應予駁回。
五、末查，本件聲請再審案件係由聲請人即被告黃正穎於99年11
    月4日向本院提起，訴狀之當事人欄、具狀人欄，均明確載
    明聲請人僅係被告黃正穎一人，且於聲請內容亦載明聲請人
    為黃正穎一人，並稱「先具狀聲請再審，隨後補提再審理由
    狀」等語，是本案之聲請人僅係被告黃正穎一人甚明；嗣於
    99年11月10日提出之再審理由狀，則載明聲請人為黃正穎、
    黃谷維二人，則就黃谷維部分，不在本案論列之範圍，併予
    敘明。
六、據上論斷，應依刑事訴訟法第434條第1項，裁定如主文。
中    華    民    國    99    年    11    月    24    日
            刑事第四庭    審判長法  官  洪  耀  宗
                                法  官  林  清  鈞
                                法  官  劉  登  俊
以上正本證明與原本無異。
不得抗告。
                                書記官  張  惠  彥
中    華    民    國    99    年    11    月    25    日

司法院資訊處製作；財團法人民間司法改革基金會備份。
